臺灣板橋地方法院刑事判決　　　　　　　100年度訴字第672號
公　訴　人　臺灣板橋地方法院檢察署檢察官
被　　　告　張定宇
指定辯護人　本院公設辯護人湯明純
上列被告因違反毒品危害防制條例案件，經檢察官提起公訴（10
0 年度毒偵字第564 號、第1353號、100 年度偵字第3201號），
本院判決如下：
    主  文
張定宇施用第一級毒品，累犯，處有期徒刑壹年肆月，扣案之海
洛因柒包（淨重共計貳點零伍公克，因鑑驗取樣零點零公克，
驗餘淨重共計貳點零貳公克）均沒收銷燬；上開海洛因之外包裝
袋柒只、注射針筒貳支均沒收。又施用第二級毒品，累犯，處有
期徒刑壹拾壹月。又持有第一級毒品，累犯，處有期徒刑肆月，
扣案之海洛因陸包（淨重共計貳點伍公克，因鑑驗取樣零點零
肆零陸公克，驗餘淨重共計貳點肆捌玖肆公克）均沒收銷燬；上
開海洛因之外包裝袋陸只均沒收。又施用第二級毒品，累犯，處
有期徒刑壹拾壹月，扣案之電子磅秤壹台、分裝袋陸拾肆只均沒
收。應執行有期徒刑年月，扣案之海洛因柒包（淨重共計貳
點零伍公克，因鑑驗取樣零點零公克，驗餘淨重共計貳點零貳
公克）、海洛因陸包（淨重共計貳點伍公克，因鑑驗取樣零點
零肆零陸公克，驗餘淨重共計貳點肆捌玖肆公克）均沒收銷燬；
上開海洛因之外包裝袋壹拾只、注射針筒貳支、電子磅秤壹台
、分裝袋陸拾肆只均沒收。其餘被訴部分無罪。
    事  實
一、張定宇前(一)因施用毒品案件，經臺灣士林地方法院裁定送觀
    察、勒戒，認有繼續施用毒品傾向，再由同院以87年度毒聲
    字第203 號裁定令入戒治處所施以強制戒治，甫於民國88年
    1 月26日停止戒治出所，所餘戒治期間付保護管束，並於88
    年7 月6 日保護管束期滿，由臺灣士林地方法院檢察署檢察
    官以88年度戒偵字第4 號為不起訴處分確定。(二)再因施用毒
    品案件，經檢察官聲請強制戒治，並提起公訴，戒治部分經
    臺灣士林地方法院以89年度毒聲字第2366號裁定令入戒治處
    所施以強制戒治，於90年9 月12日裁定停止戒治出所，所餘
    戒治期間付保護管束，嗣因違反保護管束情節重大，再由同
    院以90年度毒聲字第1514號裁定撤銷停止戒治令入戒治處所
    強制戒治，嗣於91年7 月26日戒治期滿出所；起訴部分，並
    經同院以90年度訴字第217 號判處有期徒刑7 月、4 月，應
    執行有期徒刑10月確定。(三)復因施用第一級、第二級毒品案
    件，經臺灣士林地方法院以91年度訴字第671 號判處有期徒
    刑9 月、6 月，應執行有期徒刑1 年2 月確定，與上開(二)有
    期徒刑部分接續執行，於93年1 月28日縮短刑期假釋出監，
    假釋期滿未經撤銷，而視為已執行完畢。(四)又因連續施用第
    一級毒品案件，經臺灣高等法院以95年度上訴字第1072號判
    處有期徒刑1 年2 月確定。(五)因施用第二級毒品案件，經臺
    灣士林地方法院以95年度易字第568 號判處有期徒刑8 月確
    定。(六)因施用第一級毒品案件，經臺灣士林地方法院以96年
    度訴更（一）字第1 號判處有期徒刑10月、10月，應執行1
    年6 月確定。(七)暨因施用第一級、第二級毒品案件，經本院
    以95年度訴字第2595號判處有期徒刑1 年4 月、8 月，應執
    行1 年10月確定。上開(四)至(七)各罪，嗣經臺灣士林地方法院
    以96年度聲減字第1590號裁定各減其刑二分之一，並定應執
    行有期徒刑2 年6 月確定，於98年11月11日縮短刑期執行完
    畢。詎仍不知悔改，分別為下列行為：
  (一)於100 年1 月3 日晚間8 時許，基於施用第一級毒品海洛因
    之犯意，在位於新北市板橋區○○○路6 號9 樓之「麗緹旅
    店」111 號房間內，以將海洛因加水稀釋後置入針筒內注射
    之方式，施用第一級毒品海洛因1 次。復基於施用第二級毒
    品甲基安非他命之犯意，於同日晚間8 時許，在上開地點，
    以將甲基安非他命置入玻璃吸食器內，用火燒烤成煙霧之方
    式，施用第二級毒品甲基安非他命1 次。嗣於100 年1 月3
    日晚間11時30分許，為警在新北市板橋區○○○路6 號前臨
    檢，當場扣得海洛因7 包（淨重共計2.05公克，因鑑驗取樣
    0.03公克，驗餘淨重共計2.02公克）、注射針筒2 支，並採
    集其尿液送驗後，呈嗎啡、甲基安非他命陽性反應，而查悉
    上情。
  (二)於100 年1 月27日下午1 、2 時許，基於持有第一級毒品之
    犯意，在新北市三重區信義公園內，以新臺幣（下同）4 、
    5 仟元之代價，向真實姓名年籍不詳、綽號「阿明」之成年
    男子，購買6 包海洛因（淨重共計2.53公克）而持有之。另
    基於施用第二級毒品甲基安非他命之犯意，於100 年1 月29
    日（起訴書誤載為100 年1 月27日）上午7 時30分許，基於
    施用第二級毒品甲基安非他命之犯意，在其位於臺北市士林
    區○○○道○ 段128 號住處，以將甲基安非他命置入玻璃吸
    食器內，用火燒烤成煙霧之方式，施用第二級毒品甲基安非
    他命1 次。嗣經警於100 年1 月29日下午5 時20分許，在新
    北市○○區○○街18號「雅登汽車旅館」103 室查緝，經張
    定宇同意搜索，扣得海洛因6 包（淨重共計2.53公克，因鑑
    驗取樣0.0406公克，驗餘淨重共計2.4894公克）、電子磅秤
    1 台、分裝袋64只等物，並採集尿液送驗呈甲基安非他命陽
    性反應，而上開毒品經送請鑑驗確含海洛因成分，始悉上情
    。
二、案經新北市政府警察局板橋分局暨蘆洲分局報請臺灣板橋地
    方法院檢察署檢察官偵查起訴。
    理  由
壹、程序部分：
一、按被告以外之人於審判外之言詞或書面陳述，除法律有規定
    者外，不得作為證據，刑事訴訟法第159 條第1 項定有明文
    。而被告以外之人於偵查中向檢察官所為之陳述，除顯有不
    可信之情況者外，得為證據，刑事訴訟法第159 條之1 第2
    項亦有明文。經查，本件證人潘建均、林茂盛於偵查中所為
    之證述，均係被告以外之人於審判外之言詞陳述，核其性質
    固均屬傳聞證據，惟從上開證人陳述時之客觀情狀觀之，渠
    等於偵查中檢察官訊問時，均已具結在案，又查無證據足認
    上開證人有受違法訊問等顯不可信或其他不適當之情況發生
    ，揆諸同法第159 條之1 第2 項規定，上開證人於偵查中所
    為之言詞陳述，自均有證據能力。
二、次按被告以外之人於審判外之陳述，雖不符合刑事訴訟法第
    159 條之1 至第159 條之4 之規定，但經當事人於審判程序
    同意作為證據，法院審酌該言詞陳述或書面陳述作成時之情
    況，認為適當者，亦得為證據。當事人、代理人或辯護人於
    法院調查證據時，知有第159 條第1 項不得為證據之情形，
    而未於言詞辯論終結前聲明異議者，視為有前項之同意，刑
    事訴訟法第159 條之5 定有明文。經查，除上開證人潘建均
    、林茂盛於偵查中之證述外，本判決所引用之其他供述證據
    （辯護人雖爭執證人潘建均、林茂盛警詢證述之證據能力，
    惟本判決不引用該部分供述證據），當事人於本院準備程序
    及審判期日中均表示無意見而不予爭執，且迄言詞辯論終結
    前均未聲明異議，本院審酌上開證據資料製作時之情況，並
    無違法、不當或不宜作為證據之情事，亦無證據證明係公務
    員違背法定程序所取得，是認為以之作為證據應屬適當，揆
    諸前開規定，上揭證據資料均有證據能力。
貳、有罪部分：
一、上開犯罪事實，業據被告張定宇於偵查及本院審理時均坦承
    不諱（見臺灣板橋地方法院檢察署100 年度偵字第3201號卷
    第190 頁至第192 頁、本院卷二第55頁背面），上開事實欄
    (一)部分，復有新北市政府警察局板橋分局扣押筆錄、新北市
    政府警察局板橋分局後埔派出所扣押物品目錄表各1 份、扣
    押物品照片10張、新北市政府警察局板橋分局偵辦毒品危害
    防制條例案件被移送人姓名及代碼對照表、法務部調查局濫
    用藥物實驗室100 年1 月31日出具之鑑定書、臺灣檢驗科技
    股份有限公司100 年1 月19日出具之濫用藥物檢驗報告各1
    份（見臺灣板橋地方法院檢察署100 年度毒偵字第564 號卷
    第10頁至第12頁、第14頁至第18頁、第27頁、第57頁、第59
    頁）在卷可稽。而上開事實欄(二)部分，並有新北市政府警察
    局蘆洲分局延平派出所搜索扣押筆錄、扣押物品目錄表、新
    北市政府警察局蘆洲分局偵辦毒品案件尿液代號對照表、臺
    灣檢驗科技股份有限公司100 年2 月17日出具之濫用藥物檢
    驗報告各1 份（見臺灣板橋地方法院檢察署100 年度偵字第
    3201號卷第51頁至第54頁、同署100 年度毒偵字第1353號第
    78頁、第151 頁）附卷可憑；且上開事實欄(二)扣案之海洛因
    經送鑑定，確實含海洛因成分，淨重共計2.53公克，因鑑驗
    取樣0.0406公克，驗餘淨重共計2.4894公克等情，此有交通
    部民用航空局醫務中心100 年3 月10日出具之毒品鑑定書1
    份（見臺灣板橋地方法院檢察署100 年度偵字第3201號卷第
    220 頁至第221 頁）在卷可按。足認被告任意性之自白與事
    實相符，堪予採信。再被告有事實欄所示之施用毒品前科，
    有臺灣高等法院被告前案紀錄表1 份在卷可參，其於觀察、
    勒戒及強制戒治執行完畢釋放後5 年內，復因施用毒品犯行
    而經法院判處罪刑確定後，再為本案施用第一、二級毒品之
    犯行明確，而與毒品危害防制條例第20、23條所定之「初犯
    」或「5 年後再犯」情形有別（最高法院95年度第7 次刑事
    庭會議決議內容參照），自應依毒品危害防制條例第23條第
    2 項規定，依法追訴、處罰。是被告此部分犯行事證明確，
    應依法論科。
二、按海洛因、甲基安非他命分別係毒品危害防制條例第2 條第
    2 項第1 款、第2 款所規定之第一級、第二級毒品，故核被
    告如事實欄(一)所為，係犯該條例第10條第1 項之施用第一級
    毒品罪、該條例第10條第2 項之施用第二級毒品罪；如事實
    欄(二)所為，係犯該條例第11條第1 項之持有第一級毒品罪、
    該條例第10條第2 項之施用第二級毒品罪。其為遂行本次施
    用海洛因、甲基安非他命之犯行，而於施用前持有海洛因、
    甲基安非他命之行為，暨施用後持有剩餘毒品之行為，均屬
    低度行為，應為施用之高度行為所吸收，不另論罪（至被告
    施用毒品後，另於100 年1 月27日下午1 、2 時許購入之海
    洛因6 包而持有之行為，因未及施用則不為其本次施用毒品
    之行為所吸收）。被告前有如事實欄所載之論罪科刑執行情
    形，有臺灣高等法院被告前案紀錄表1 份附卷可憑，其於受
    徒刑執行完畢後5 年內，故意再犯本件有期徒刑以上之罪，
    為累犯，應依刑法第47條第1 項加重其刑。又被告所犯上開
    四罪，犯意各別，行為互殊，應予分論併罰。爰審酌被告前
    已有多次施用毒品前科，仍未能戒除毒癮，無視國家對於杜
    絕毒品犯罪之禁令，又再犯本件施用及持有毒品犯行，足以
    戕害其身心，滋生其他犯罪，惡化治安，嚴重損及公益，兼
    衡其犯罪動機、目的、手段、生活狀況、智識程度、所生危
    害及犯罪後坦承犯行，態度尚佳等一切情狀，分別量處如主
    文所示之刑，並定其應執行刑。
三、扣案之海洛因7 包（淨重共計2.05公克，因鑑驗取樣0.03公
    克，驗餘淨重共計2.02公克）、海洛因6 包（淨重共計2.53
    公克，因鑑驗取樣0.0406公克，驗餘淨重共計2.4894公克）
    ，係第一級毒品，不問屬於犯人與否，均應依毒品危害防制
    條例第18條第1 項前段規定宣告沒收銷燬之。又上開海洛因
    之外包裝袋7 只、6 只，有防止毒品裸露、潮濕及便於攜帶
    之功能，係被告所有之物，業據被告供述明確（見本院卷一
    第102 頁背面、本院卷二第52頁背面），應依刑法第38條第
    1 項第2 款之規定宣告沒收之。另扣案之注射針筒2 支，為
    被告所有，供其事實欄(一)施用第一級毒品海洛因犯行所用之
    物；而扣案之電子磅秤1 台、分裝袋64只，為被告所有，供
    其事實欄(二)施用第二級毒品犯行所用之物，亦經被告坦認在
    卷（見臺灣板橋地方法院檢察署100 年度偵字第3201號卷第
    13頁、本院卷一第102 頁背面、本院卷二第53頁），爰依刑
    法第38條第1 項第2 款之規定，併予宣告沒收。至其餘扣案
    物品，無證據顯示與本案具關連性，自無從於本案諭知沒收
    ，附此敘明。
、無罪部分：
一、公訴意旨另以：被告明知甲基安非他命係毒品危害防制條例
    第2 條第2 項第2 款所規定之第二級毒品，依法不得販賣，
    竟意圖營利，基於販賣第二級毒品甲基安非他命之犯意，(一)
    於99年12月17日某時，在臺北縣淡水鎮（現改制為新北市淡
    水區○○○路136 巷62之10號2 樓張心嵐之租屋處，以1,50
    0 元之代價販賣約0.3 或0.4 公克甲基安非他命予潘建均；
    (二)於99年12月30日晚間8 時許，在上址張心嵐租屋處，以2,
    500 元之代價販賣約1 公克甲基安非他命予潘建均；(三)於10
    0 年1 月27日晚間6 、7 時許，在新北市○○區○○街與集
    成路口，以2,500 元之代價，販賣約1 公克甲基安非他命予
    潘建均；(四)於100 年1 月28日凌晨2 、3 時許，在新北市○
    ○區○○街與集成路口附近之旅社，以1,500 元之代價，販
    賣約0.3 或0.4 公克甲基安非他命予潘建均，因認被告涉犯
    毒品危害防制條例第4 條第2 項之販賣第二級毒品罪嫌云云
    。
二、按犯罪事實應依證據認定之，無證據不得認定犯罪事實；又
    不能證明被告犯罪者，應諭知無罪之判決，刑事訴訟法第15
    4 條第2 項、第301 條第1 項分別定有明文。次按認定不利
    於被告之事實，須依積極證據，苟積極證據不足為不利於被
    告事實之認定時，即應為有利於被告之認定，更不必有何有
    利之證據；又認定犯罪事實所憑之證據，雖不以直接證據為
    限，間接證據亦包括在內，然而無論直接或間接證據，其為
    訴訟上之證明，須達於通常一般人均不致有所懷疑，而得確
    信其為真實之程度，始得據為有罪之認定，最高法院30年上
    字第816 號、76年台上字第4986號判例意旨可資參照。
三、公訴意旨認被告涉犯上開罪嫌，無非係以被告於偵查中之自
    白、證人潘建均、林茂盛於偵查中之證述，及扣案之電子磅
    秤1 臺、毒品分裝袋64個、現金14,100元及行動電話1 支（
    含門號0000000000號SIM 卡1 張）等物，為其主要論據。
四、訊據被告固於偵查及本院準備程序中坦承有販賣第二級毒品
    甲基安非他命予潘建均之事實，惟於本院審理中更異其詞，
    堅決否認有前開販賣第二級毒品之犯行，並辯稱：伊並沒有
    販賣甲基安非他命給潘建均，100 年1 月29日為警查獲時扣
    得之甲基安非他命並不是伊的，之前會認罪是為了要交保等
    語。經查：
  (一)證人潘建均雖於偵查中具結證稱：伊第一次向被告買毒品，
    是99年12月17某時，在淡水學府路136 巷62之10號2 樓張心
    嵐承租之套房，以1,500 元代價購買約0.3 、0.4 公克之安
    非他命；第二次是99年12月30日晚間8 時許，在淡水學府路
    136 巷62之10號地下室停車場，以2,500 元代價，向被告購
    買約1 公克之安非他命；第三次是100 年1 月27日晚間6 、
    7 時許，在三重區○○街與集成路口，以2,500 元代價，向
    被告購買約1 公克之安非他命；第四次是100 年1 月28日凌
    晨2 、3 時，在三重區○○街與集成路口附近的金宮商務旅
    社樓上房間以1,500 元代價向被告購買約0.3 、0.4 公克之
    甲基安非他命，上開四次買毒，都是伊與林茂盛合資購買，
    當時一手交錢一手交貨，購買前都會先以伊持用之00000000
    00號門號行動電話與被告持用之0000000000號門號行動電話
    聯絡，約定地點時間再跟被告拿毒品，第一、二、三次林茂
    盛都有在場，第四次林茂盛是在樓下車上等伊云云（見臺灣
    板橋地方法院檢察署100 年度偵字第3201號卷第201 頁）。
    證人林茂盛另於偵查中具結證稱：99年12月17日，在淡水學
    府路136 巷62號大樓附近，伊出資1,000 元，與潘建均合資
    向被告購買0.3 、0.4 公克安非他命，伊在場有看到潘建均
    交付1,500 元給被告，被告再拿安非他命給潘建均；99年12
    月30日晚間8 時許，在淡水學府路136 巷62號大樓附近，伊
    出資1,000 元，與潘建均合資向被告購買1 公克安非他命，
    伊在場有看到潘建均交付2,500 元給被告，被告也有拿安非
    他命給潘建均；100 年1 月27日晚間7 、8 時許，在三重集
    美街與集成路口，伊出資1,500 元，與潘建均合資向被告購
    買1 公克安非他命，伊在場有看到潘建均交付2,500 元給被
    告，被告拿安非他命給潘建均；至於100 年1 月28日潘建均
    向被告買毒，該次伊不在場云云（見同上偵查卷第118 頁、
    第203 頁至第204 頁）。
  (二)然證人潘建均於本院審理時改稱：伊確實有使用0000000000
    號門號，該門號不是伊申請，是去夜市買的，伊有跟林茂盛
    合資購買毒品，但不是向被告買的，是向一位綽號「阿明」
    之人購買，伊在偵查中沒有跟檢察官說是向綽號「阿明」之
    人買的，也沒有說是向被告買的，檢察官拿偵訊筆錄給伊簽
    名時，伊稍微看一下就簽名等語（見本院卷二第51頁至同頁
    背面）。林茂盛於本院審理時亦改稱：伊認識潘建均1 、2
    個月，伊都是拜託潘建均拿毒品，伊不知道潘建均拿毒品的
    來源為何，伊只見過被告2 、3 次，有一次在99年12月底，
    在淡水學府路，當時張心嵐、潘建均也在場，該次是要向潘
    建均拿安非他命，但潘建均沒有馬上給伊安非他命，伊給潘
    建均1,000 元後就先離開，約3 、4 小時候接獲潘建均來電
    ，才又回到淡水學府路該處向潘建均拿0.1 、0.2 公克的安
    非他命，但此時已經沒有看到被告了，另一次是在100 年1
    月29日為警查獲當日見到被告，之前說是被告交付毒品給潘
    建均，是潘建均在移送地檢署前，看到伊警詢口供，在伊二
    人被送到地檢署但尚未開庭前，潘建均跟伊說張定宇要扛，
    伊怕潘建均找上伊、打擾伊家人，所以才會這麼說，實際上
    是潘建均賣毒品給伊，當時被告都不在場，伊沒有看過被告
    拿毒品給潘建均，伊100 年1 月30日、100 年3 月8 日偵訊
    時是作偽證等語（見本院卷一第23 0頁至第235 頁）。本院
    復依職權調取證人潘建均所持用之行動電話門號0000000000
    號、被告所持用之行動電話門號0000000000號，自99年12月
    1 日起至100 年1 月31日止之雙向通聯紀錄（見本院卷一第
    119 頁至第220 頁），觀諸上開門號通聯紀錄，證人潘建均
    所持用之上開門號申請日期為100 年1 月4 日，並自同年月
    5 日起開始通話，顯見證人潘建均於99年12月間，尚未使用
    該門號；又99年12月間，上開二門號亦無任何通話紀錄，且
    99年12月17日被告上開門號之基地台位置均在「臺北市○○
    區○○路1 段91巷35弄81、83號9 樓」，非在新北市淡水區
    一帶，是以，被告應無可能於99年12月17日、99年12月30日
    與證人潘建均以上開門號聯繫後，在新北市淡水區張心嵐上
    址租屋處販賣第二級毒品甲基安非他命予證人潘建均。又10
    0 年1 月27日下午4 時28分12秒、同日下午4 時28分48秒，
    證人潘建均所持用之上開0000000000號門號雖有撥打被告所
    持用之上開0000000000號門號，通話時間各為11秒、9 秒之
    紀錄，然100 年1 月27日晚間6 時至8 時間，證人潘建均上
    開門號之基地台位置分佈在新北市五股區、蘆洲區、臺北市
    士林區、中山區、內湖區，而被告上開門號之基地台位置亦
    在臺北市士林區，均非在新北市三重區，則被告是否可能於
    100 年1 月27日晚間6 、7 時許，在新北市○○區○○街與
    集成路口販賣甲基安非他命予證人潘建均？實有可疑。再者
    ，100 年1 月28日凌晨2 時至4 時間，證人潘建均上開門號
    之基地台位置曾在新北市五股區、板橋區、臺北市萬華區、
    大同區、中山區、士林區，亦非在新北市三重區附近，被告
    是否曾於100 年1 月28日凌晨2 、3 時許，在新北市○○區
    ○○街與集成路口附近之旅社，販賣甲基安非他命予證人潘
    建均？亦非無疑酌。綜上，證人潘建均、林茂盛於偵查中所
    證稱被告販賣毒品之情節，與上開0000000000號、00000000
    00號行動電話門號通聯紀錄所顯示之通話時間、基地台位置
    既有未合；且依證人林茂盛所述，其與被告僅數面之緣，而
    與證人潘建均相識時間較久，且因購買毒品之故與證人潘建
    均接觸機會較多，證人潘建均對於林茂盛之住處、家庭成員
    及其生活習慣應有一定瞭解，況證人潘建均為被告胞妹張心
    嵐之男友，證人林茂盛擔心家人受擾，並聽信證人潘建均表
    示被告願意頂罪之詞，於偵查中作證時迴護證人潘建均，誣
    指被告為販毒者，亦非無可能；另本院於100 年3 月24日當
    庭諭知以10萬元具保，但因覓保無著而裁定羈押被告，被告
    嗣於100 年4 月8 日本院準備程序時仍承認有販賣毒品之行
    為，有上開筆錄各1 份在卷可佐（見本院卷一第52頁至第54
    頁、第81頁至第84頁），被告辯稱之前會認罪是為了要交保
    云云，雖非可採，且證人潘建均於本院審理時否認偵查中曾
    證稱向被告購買毒品，檢察官偵訊筆錄記載有誤一事是否屬
    實，亦有待斟酌，然公訴人此部分所指之販賣第二級毒品犯
    行，依檢察官所舉證據，其證明程度仍無法使本院達於可排
    除合理之懷疑而形成被告有罪之法律上確信之程度，尚不足
    證明被告有涉犯毒品危害防制條例第4 條第2 項之販賣第二
    級毒品罪。此外，復查無其他積極證據足認被告有何檢察官
    所指之犯行，揆諸前揭法條及判例意旨，應認本案既不能證
    明被告犯罪，自應為被告無罪之諭知。
肆、至公訴人雖聲請再行傳喚證人林茂盛、張心嵐一節，然證人
    林茂盛部分，業於100 年6 月2 日本院審理中具結作證，且
    經檢察官、被告、辯護人交互詰問，就其所知事項已證述明
    確；而證人張心嵐部分，本院縱觀卷內事證，張心嵐於警詢
    及偵查中從未證稱被告有販賣毒品之行為，證人潘建均、林
    茂盛亦無曾證述渠等向被告購買毒品時，張心嵐斯時在場或
    知情，是公訴人聲請再行傳喚林茂盛、張心嵐，核無必要。
    又公訴人聲請勘驗證人潘建均偵訊光碟內容，惟縱偵訊筆錄
    內容係依據證人潘建均於偵查中證述如實記載，證人潘建均
    於本院審理時所稱筆錄記載不實為虛，但證人潘建均偵訊筆
    錄內容既與上開行動電話門號0000000000號、0000000000號
    之通聯紀錄、基地台位置相左，而經本院認定檢察官所舉積
    極證據無法證明被告有販賣第二級毒品之犯行，已如前述，
    故證人潘建均偵訊光碟內容為何？僅屬其是否另涉犯偽證罪
    之問題，與本案認定結果並無影響，此部分亦無調查之必要
    。另公訴人聲請調閱證人潘建均所使用之另一行動電話門號
    0000000000號自99年12月起至100 年1 月間之申請人資料暨
    通聯紀錄，惟該期間距今已逾6 個月，依目前電信實務應已
    逾保存期限而無從調閱，且僅憑申請人資料亦無從證明公訴
    人所指之販賣毒品犯行，故亦不予調查，均併此敘明。
伍、證人林茂盛於100 年1 月30日及同年3 月8 日偵查中，具結
    後為曾與證人潘建均合資向被告購買第二級毒品甲基安非他
    命之證述；後於本院100 年6 月2 日審理時改稱改異前證，
    陳稱其未曾向被告購買毒品，實際上是其向證人潘建均購買
    毒品，並稱先前偵查中所為不利被告之證述係屬虛偽不實，
    徵以上述各情，堪認被告於偵查中證述內容為不實，證人林
    茂盛於偵查中具結後，對於案情有重要關係之事項，為虛偽
    陳述，爰就其涉犯偽證罪嫌部分，依職權告發由檢察官另行
    偵處。至證人潘建均於100 年1 月30日及同年3 月8 日偵查
    中具結後所為證述，與其於本院100 年10月13日審理時證述
    內容迥異，證人潘建均並稱偵訊筆錄內容與其當時陳述內容
    不一致，是否涉犯偽證罪嫌，尚待勘驗其偵訊光碟內容，始
    為明確，爰暫不依職權告發，僅發函臺灣板橋地方法院檢察
    署一併酌處，附此說明。
據上論斷，應依刑事訴訟法第299 條第1 項前段、第301 條第1
項，毒品危害防制條例第10條第1 項、第2 項、第11條第1 項、
第18條第1 項前段，刑法第11條、第47條第1 項、第51條第5 款
、第38條第1 項第2 款，判決如主文。
本案經檢察官吳育增到庭執行職務。
中    華    民    國   100    年    11    月    10    日
                  刑事第四庭  審判長法  官  連育群
                                    法  官  張瓊華
                                    法  官  陳苑文
上列正本證明與原本無異。
如不服本判決，應於判決送達後10日內敘明上訴理由，向本院提
出上訴狀 (應附繕本) ，上訴於臺灣高等法院。其未敘述上訴理
由者，應於上訴期間屆滿後20日內向本院補提理由書「切勿逕送
上級法院」。
                                    書記官  林金良
中    華    民    國   100    年    11    月    10    日
附錄本案論罪科刑法條全文：
毒品危害防制條例第10條
施用第一級毒品者，處 6 月以上 5 年以下有期徒刑。
施用第二級毒品者，處 3 年以下有期徒刑。
毒品危害防制條例第11條
持有第一級毒品者，處 3 年以下有期徒刑、拘役或新臺幣 5 萬
元以下罰金。
持有第二級毒品者，處 2 年以下有期徒刑、拘役或新臺幣 3 萬
元以下罰金。
持有第一級毒品純質淨重十公克以上者，處 1 年以上 7 年以下
有期徒刑，得併科新臺幣 1 百萬元以下罰金。
持有第二級毒品純質淨重二十公克以上者，處 6 月以上 5 年以
下有期徒刑，得併科新臺幣 70 萬元以下罰金。
持有第三級毒品純質淨重二十公克以上者，處 3 年以下有期徒
刑，得併科新臺幣 30 萬元以下罰金。
持有第四級毒品純質淨重二十公克以上者，處 1 年以下有期徒
刑，得併科新臺幣 10 萬元以下罰金。
持有專供製造或施用第一級、第二級毒品之器具者，處 1 年以
下有期徒刑、拘役或新臺幣 1 萬元以下罰金。